---
title: "DVEP_2_Analysis"
author: "Moura, G.S.P.L"
date: "2025-01-07"
output: html_document
---

```{r, eval= FALSE}
library(tidyverse)
library(readxl)
library(lubridate)
library(stringr)
library(purrr)
library(gt)
library(jmv)
library(skimr)
```

# Baseline
```{r}
file_path_baseline <- "/Users/gustavosplmoura/Library/Mobile Documents/com~apple~CloudDocs/Medicina/Biblioteca/Research/Data Science/Data Science/PROJECTS/DVEP/Output/Baseline/"
```

```{r, eval=FALSE}
# Datas de inclusão e conclusão
summary(data$consent_date)

summary(data["conclusion_date"])

# Completaram a intervenção
summary(data_d1_exclusive$completed_intervention)
```


## Abandonos
Dos participantes incluídos, 23 (30.6%) não completaram os três meses de intervenção. A taxa de abandono foi maior nos homens, com 4 abandonos (40% dos homens incluídos), sendo 2 de cada grupo. No sexo feminino, a taxa de abandono foi de 29.2%, sendo oito do grupo placebo e 11 do grupo intervenção.

```{r, eval=FALSE}
# Abandonos
## Taxa de abandono
(23/75)*100 

## Abandono por sexo e grupo de alocação
data_d1_exclusive |> 
    filter(completed_intervention == "Não") |> 
    count(sex, allocation_group, name = "Total")

## Taxa de abandono por sexo
(4/10)*100 # Homens
(19/65)*100 # Mulheres

table(data$non_completion_reason)
```

### Contingency table by sex
```{r, eval=FALSE}
# Criar a tabela de contingência
tabela <- table(data_d1_exclusive$sex, data_d1_exclusive$completed_intervention)

# Exibir a tabela
print(tabela)

# Teste do qui-quadrado
teste_qui2 <- chisq.test(tabela)
teste_qui2$expected

# Exibir os resultados do teste do qui-quadrado
print(teste_qui2)
```

### Contingency table by sex, controlling for allocation group
```{r, eval=FALSE}
# Criar a tabela de contingência estratificada por allocation_group
tabela <- table(data_d1_exclusive$sex, 
                data_d1_exclusive$completed_intervention, 
                data_d1_exclusive$allocation_group)

# Exibir a tabela para verificar se está correta
print(tabela)

# Realizar o teste de Mantel-Haenszel
resultado_mh <- mantelhaen.test(tabela)

# Exibir o resultado do teste
print(resultado_mh)

```


### Log reg
```{r, eval=FALSE}
model <- glm(completed_intervention ~ sex * allocation_group, data = data_d1_exclusive, family = binomial)

summary(model)

exp(cbind(OR = coef(model), confint(model)))

```

## Participant's characteristics (data_d1_exclusive)
```{r, eval=FALSE}
# ALL
baseline_num <- summarize_numerical(data_d1_exclusive) # `summarize_numerical()`
baseline_num %>%
  gt() %>%
  tab_header(
    title = "Numerical Variable Summary",
    subtitle = "Overall Summary"
  )

baseline_cat <- summarize_categorical(data_d1_exclusive) # `summarize_categorical()`
baseline_cat %>%
  gt() %>%
  tab_header(
    title = "Categorical Variable Summary",
    subtitle = "Overall Summary"
  )

# BY GROUP
baseline_num_group <- summarize_numerical(data_d1_exclusive, "allocation_group") # `summarize_numerical()`
baseline_num_group %>%
  gt() %>%
  tab_header(
    title = "Numerical Variable Summary",
    subtitle = "Overall Summary"
  )

baseline_cat_group <- summarize_categorical(data_d1_exclusive, "allocation_group") # `summarize_categorical()`
baseline_cat_group %>%
  gt() %>%
  tab_header(
    title = "Categorical Variable Summary",
    subtitle = "Overall Summary"
  )

# COMPARE GROUPS
group_comparison <- compare_groups(data_d1_exclusive) #`compare_groups`
print(group_comparison)
```

Descriptive:
Drugs that might induce weight loss
```{r, eval=FALSE}
drugs_w_loss_descriptive <- I22_drugs_R |> 
    dplyr::filter(stringr::str_detect(drugs_sql, 
        "C61939|C62012|C506_1|C1278_2|C1278_1|C1278_3|C47764_1|C47764_2|C61680"
    )) |> 
    dplyr::pull(descriptive) |> 
    stringr::str_extract("^[^0-9]+") |> 
    stringr::str_trim() |> 
    base::unique() |> 
    cat(sep = ", ")

drugs_w_gain <- I22_drugs_R |> 
    filter(str_detect(drugs_sql, 
        "C61879|C62005|C61917_2|C29416|C29536_2")) |> 
    dplyr::pull(descriptive) |> 
    stringr::str_extract("^[^0-9]+") |> 
    stringr::str_trim() |> 
    base::unique() |> 
    cat(sep = ", ")
```


**Clear** Participant's characteristics (data_d1_exclusive)
```{r, eval=FALSE}
# CLEAR
rm(baseline_num)
rm(baseline_cat)
rm(baseline_num_group)
rm(baseline_cat_group)
rm(group_comparison)
rm(drugs_w_loss_descriptive)

```

Comparação da proporção do sexo dos participantes segundo o grupo de alocação
Na verdade essa análise foi redundante - já foi feita em `baseline_cat_group`
```{r, eval=FALSE}
group_by_sex <- data_d1_exclusive |> 
    group_by(sex, allocation_group) |> 
    count() |> 
    pivot_wider(names_from = allocation_group, values_from = n, values_fill = 0) |>
    column_to_rownames(var = "sex") |> # Converts the 'sex' column into row names
    as.matrix()

group_by_sex_chisq <- chisq.test(group_by_sex)
group_by_sex_chisq
group_by_sex_FET <- fisher.test(group_by_sex)
group_by_sex_FET

rm(group_by_sex)
rm(group_by_sex_chisq)
rm(group_by_sex_FET)
```


## Lab exames
```{r, eval=FALSE}
# filter first visit and relevant variables
labs_baseline <- I27_labs_R |> 
    filter(
        visit == 1
    ) |> 
    select(
        -visit, -labs_date, -labs_beta_hcg , -labs_notes
    ) |> left_join(
        data_d1_exclusive |> 
            select(record_id, allocation_group),
                   by = "record_id"
                  )

baseline_labs_baseline <- summarize_numerical(labs_baseline) #all
baseline_labs_baseline_groups <- summarize_numerical(labs_baseline,"allocation_group") #groups
baseline_labs_baseline_groups_compare <- compare_groups(labs_baseline) #compare
print(baseline_labs_baseline_groups_compare) #print
```

**Clear** Lab exams
```{r, eval=FALSE}
rm(labs_baseline)
rm(baseline_labs_baseline)
rm(baseline_labs_baseline_groups)
rm(baseline_labs_baseline_groups_compare)
```

**CPR**
```{r, eval=FALSE}

plot(labs_baseline$labs_crp)

cpr_bp <- boxplot(labs_baseline$labs_crp_log)
cpr_bp$out

par(mfrow = c(1, 2)) 
hist(labs_baseline$labs_crp)
hist(labs_baseline$labs_crp_log)

labs_baseline$labs_crp_log <- log(labs_baseline$labs_crp)

summary(labs_baseline$labs_crp_log)

plot(labs_baseline$labs_crp_log, data_filtered$phaseangle[data_filtered$visit == 1])


skim(labs_baseline)


rm(cpr_bp)
rm(labs_baseline$labs_crp_log)
```


## BIA
```{r, eval=FALSE}
bia_baseline <- data_bia |>
    filter(
        visit == 1
    ) |> 
    select(
        record_id, phaseangle:w_ecw
        ) |> 
    left_join(
        data_d1_exclusive |> 
            select(record_id, allocation_group, sex),
                   by = "record_id"
        )

#by sex
bia_baseline_sex <- summarize_numerical(bia_baseline, "sex") 
bia_baseline_sex_compare <- compare_groups(bia_baseline,"sex") # compare
print(bia_baseline_sex_compare) # print

# by groups, by sex
## males
bia_baseline_males <- bia_baseline |> 
    filter(
        sex == "Masculino"
    )
bia_baseline_males_groups <- summarize_numerical(bia_baseline_males, "allocation_group") #males, by group
bia_baseline_males_groups_compare <- compare_groups(bia_baseline_males) #males, comapre
print(bia_baseline_males_groups_compare)

## females
bia_baseline_females <- bia_baseline |> 
    filter(
        sex == "Feminino"
    )
bia_baseline_females_groups <- summarize_numerical(bia_baseline_females, "allocation_group") #females, by group
bia_baseline_females_groups_compare <- compare_groups(bia_baseline_females) #females, compare
print(bia_baseline_females_groups_compare)

```

**Clear** BIA
```{r, eval=FALSE}
rm(bia_baseline)
rm(bia_baseline_sex)
rm(bia_baseline_sex_compare)
rm(bia_baseline_males)
rm(bia_baseline_males_groups)
rm(bia_baseline_males_groups_compare)
rm(bia_baseline_females)
rm(bia_baseline_females_groups)
rm(bia_baseline_females_groups_compare)
```

## Handgrip
```{r, eval=FALSE}
handgrip <- data |> 
    select(record_id, event_name, handgrip_right_mean, handgrip_left_mean) |> 
    filter(
        event_name == "1visit_arm_1"
    ) |> 
    filter(
        !is.na(handgrip_right_mean) | !is.na(handgrip_left_mean)
    ) |> 
    left_join(
        data_d1_exclusive |> 
            select(
                record_id, sex, allocation_group
            ),
        by = "record_id"
    ) |> 
    mutate(
        handgrip = rowMeans(
            across(c(handgrip_left_mean, handgrip_right_mean)),
            na.rm = TRUE
        )
    )
#write_excel_csv(handgrip,paste0(file_path_baseline,"handgrip.csv"))

summarize_numerical(handgrip,"sex")
compare_groups(handgrip,"sex")

# handgrip |> 
    filter(
        sex == "Masculino"
    ) |> 
    group_by(
        allocation_group
    ) |> 
    summarize(
        `Média da mão direita` = mean(handgrip_right_mean, na.rm = TRUE),
        `Média da mão esquerda` = mean(handgrip_left_mean, na.rm = TRUE),
        `Média das mãos` = mean(handgrip, na.rm = TRUE),
    )

# Males
handgrip_man <- handgrip |> 
    filter(
        sex == "Masculino"
    )
handgrip_man_num <- print(summarize_numerical(handgrip_man, "allocation_group"))
handgrip_man_compare <- print(compare_groups(handgrip_man, "allocation_group"))

# Females
handgrip_fem <- handgrip |> 
    filter(
        sex == "Feminino"
    )
handgrip_fem_num <- print(summarize_numerical(handgrip_fem, "allocation_group"))
handgrip_fem_compare <- print(compare_groups(handgrip_fem, "allocation_group"))
```



## Questionnaires
```{r, eval=FALSE}
questionnaires <- data_filtered |> 
    ungroup() |> 
    filter(
        visit == 1
    ) |> 
    select(
        record_id, allocation_group, sex, whoqol_score_overall:ecap_score
    )

# write_excel_csv(questionnaires, paste0(file_path_baseline,"questionnaires.csv"))

questionnaires_num <- summarize_numerical(questionnaires)
questionnaires_num_groups <- summarize_numerical(questionnaires,"allocation_group")
questionnaires_num_groups_compare <- compare_groups(questionnaires,"allocation_group")

# By sex
questionnaires_sex <- summarize_numerical(questionnaires,"sex")
questionnaires_sex_compare <- compare_groups(questionnaires,"sex")
print(questionnaires_sex_compare)

# By allocation_group
questionnaires_num <- summarize_numerical(questionnaires,"allocation_group")
questionnaires_num_compare <- compare_groups(questionnaires,"allocation_group")
print(questionnaires_sex_compare)

# ANOVA to search for interaction between sex and allocation
anova_whoqol <- aov(whoqol_score_overall ~ sex * allocation_group, data = questionnaires)
summary(anova_whoqol)
anova_depression <- aov(dass_score_depression ~ sex * allocation_group, data = questionnaires)
summary(anova_depression)
anova_anxiety <- aov(dass_score_anxiety ~ sex * allocation_group, data = questionnaires)
summary(anova_anxiety)
anova_stress <- aov(dass_score_stress ~ sex * allocation_group, data = questionnaires)
summary(anova_stress)
anova_ecap <- aov(ecap_score ~ sex * allocation_group, data = questionnaires)
summary(anova_ecap)

```
# Adverse Events
```{r, eval=FALSE}
adverse_events <- read_csv('/Users/gustavosplmoura/Library/Mobile Documents/com~apple~CloudDocs/Medicina/Biblioteca/Research/Data Science/Data Science/PROJECTS/DVEP/Analysis/adverse_events.csv')

adverse_events$`Nome completo` <- substr(adverse_events$`Nome completo`,1,2)
colnames(adverse_events) <- trimws(colnames(adverse_events))

adverse_events_yes <- adverse_events |>
    filter(
        `Algum Evento Adverso neste ciclo?` == "Sim"
    ) |> 
    mutate(
        `Nome completo` = as.integer(`Nome completo`)
    ) |>
    left_join(
        data_d1_exclusive |>
            select(record_id, sex, allocation_group),
        by = join_by(`Nome completo` == record_id)
    ) |> 
    mutate(
        `Event Name` = as.factor(`Event Name`),
        `Evento Adverso Grave?  ` = as.factor(`Evento Adverso Grave?  `),
        Grau = as.factor(Grau),
        Classificação = as.factor(Classificação),
        `Atribuição de causalidade` = as.factor(`Atribuição de causalidade`),
        `Ação Realizada` = as.factor(`Ação Realizada`),
        Seguimento = as.factor(Seguimento),
        `Nome completo` = as.character(`Nome completo`)
    )

#summarize_categorical
adverse_events_cat <- summarize_categorical(adverse_events_yes)
## write_excel_csv(adverse_events_cat, paste0(file_path_baseline, "adverse_events_cat.csv"))

#baseR: summary
summary(adverse_events_yes)
```

**Association between visit (time point) and severity of adverse event**
Testing for an association between visit (time point) and severity of adverse events to evaluate whether the likelihood of experiencing severe adverse events changes as the intervention progresses (Chi-squared test of independence)
```{r, eval=FALSE}
# contingency table
table_ae <- table(adverse_events_yes$`Event Name`, adverse_events_yes$Grau)
print(table_ae)

# Chi-square
chisq_test <- chisq.test(table_ae)
print(chisq_test)
chisq_test$expected
## Many cells with expected counts < 5 -> FET would be more appropriate
fisher_test <- fisher.test(table_ae)
print(fisher_test)

adverse_events_yes$allocation_group

```

--> Running Mantel-Haenszel test to control for the intervention group
```{r, eval=FALSE}
library(gmodels)

# CrossTable to explore the stratified data
CrossTable(
  x = adverse_events_yes$`Event Name`, 
  y = adverse_events_yes$Grau, 
  strata = adverse_events_yes$allocation_group,
  prop.chisq = FALSE, 
  prop.r = FALSE, 
  prop.c = FALSE, 
  prop.t = FALSE
)

# Create a 3D contingency table stratified by allocation group
table_visit_severity_allocation <- table(
    adverse_events_yes$`Event Name`, adverse_events_yes$Grau, adverse_events_yes$allocation_group
    )
print(table_visit_severity_allocation)

# Mantel-Haenszel test
mantel_test <- mantelhaen.test(table_visit_severity_allocation)
print(mantel_test)

```




**By severity**
```{r, eval=FALSE}
table_ae <- table(adverse_events_yes$Classificação, adverse_events_yes$Grau)
print(table_ae)
```
**By causality**
```{r, eval=FALSE}
table_ae <- table(adverse_events_yes$Classificação, adverse_events_yes$`Atribuição de causalidade`)
View(table_ae)
```

**Gastrointestinal**
```{r, eval=FALSE}
ae_gastrointestinal <- adverse_events_yes |> 
    filter(
        Classificação == "Gastrointestinal"
    )
```

**Grouping events by classification**
```{r, eval=FALSE}

# Group by Classificação and Evento Adverso, count occurrences, and calculate percentages
summary_data <- adverse_events_yes %>%
  group_by(Classificação, `Evento Adverso`) %>%
  summarise(Count = n(), .groups = "drop") %>%
  mutate(Percentage = (Count / sum(Count)) * 100) %>%
  arrange(Classificação, desc(Count))

# Create the formatted output
formatted_output <- summary_data %>%
  group_by(Classificação) %>%
  summarise(
    Events = paste0(`Evento Adverso`, " (", round(Percentage, 1), "%)", collapse = ", "),
    .groups = "drop"
  ) %>%
  mutate(Result = paste0(Classificação, ": ", Events))

# Print the result
cat(paste(formatted_output$Result, collapse = "\n"))

# Save file
write_lines(paste(formatted_output$Result, collapse = "\n"), paste0(file_path_baseline, "eventos_adversos_por_sistema.txt"))


```


**Clear**
```{r, eval=FALSE}
rm(questionnaires)
rm(questionnaires_num)
rm(questionnaires_compare)

```


**Clear**
```{r, eval=FALSE}
rm()
rm()
rm()
rm()
rm()
```


**Clear**
```{r, eval=FALSE}
rm()
rm()
rm()
rm()
rm()
```


**Clear**
```{r, eval=FALSE}
rm()
rm()
rm()
rm()
rm()
```



