---
title: "Compliance"
format: html
---

# Load data and libraries

```{r}
rm(list = ls())
graphics.off()
cat("\014")  # Clear any pending RStudio sessions or temporary files

# Load functions from external script
source("helper_functions.R")

## Load necessary libraries
library(tidyverse)
library(readxl)
library(lubridate)
library(stringr)
library(purrr)
library(here)
library(lme4)
library(lmerTest)
library(skimr)
library(performance)

# Read Files ----
## Codebooks
codebook_dvep <- read_excel(
    "Codebooks/codebook_dvep.xlsx",
    col_names = TRUE,
    col_types = NULL,
    na = c("", "NA", "NI", "UNK", "NASK", "ASKU", "INV"),
    trim_ws = TRUE,
    skip = 0, # Number of lines to skip before reading data
    n_max = Inf, # Maximum number of lines to read.
    guess_max = 1000
) %>%
    arrange(index)

codebook_structure  <- read_csv(
    "Codebooks/codebook_structure.csv",
    col_names = TRUE)


## Data
data <- readRDS("Data_processed/data.rds")
```

# Wrangle data
```{r}
compliance_V2 <- data %>% 
    select(
        record_id, event_name,
        filter_variables("V2",1,"compliance")
        ) %>% 
    filter(event_name == "2visit_arm_1" & cp_compliance_complete == 2) %>% 
    left_join(data %>%
                  filter(event_name == "eleg_arm_1" & !is.na(intervention_start_date)) %>% 
                  select(
                      record_id,intervention_start_date, conclusion_date, allocation_group, completed_intervention),
              by = join_by(record_id)
              ) %>% 
    left_join(data %>%
                  filter(event_name == "2visit_arm_1" & !is.na(evaluation_date)) %>% 
                  select(record_id,evaluation_date),
              by = join_by(record_id)
        ) %>% 
    relocate(allocation_group, .after = event_name)

compliance_V3 <- data %>% 
    select(
        record_id, event_name,
        filter_variables("V3",,"compliance")
        ) %>% 
    filter(event_name == "3visit_arm_1" & cp_compliance_complete == 2) %>% 
    left_join(data %>%
                  filter(event_name == "eleg_arm_1" & !is.na(intervention_start_date)) %>% 
                  select(
                      record_id,intervention_start_date, conclusion_date, allocation_group, completed_intervention),
              by = join_by(record_id)
              ) %>% 
    left_join(data %>%
                  filter(event_name == "3visit_arm_1" & !is.na(evaluation_date)) %>% 
                  select(record_id, evaluation_date),
              by = join_by(record_id)
        ) %>% 
    relocate(allocation_group, .after = event_name)

compliance <- bind_rows(
    compliance_V2,compliance_V3
) %>% 
    mutate(
        record_id = as.integer(record_id)
    ) %>% 
    rename(visit = event_name) %>% 
    mutate(
        visit = case_when(
            visit == "2visit_arm_1"    ~ 2,
            visit == "3visit_arm_1"    ~ 3
        ),
        .after = record_id
    ) %>% 
    arrange(record_id,visit) %>% 
    convert_col_type() 

rm(compliance_V2, compliance_V3)

compliance <- label_variables(data = compliance, codebook = codebook_dvep)
compliance <- label_choices(data = compliance, codebook = codebook_dvep)

compliance <- compliance %>%
  group_by(record_id) %>%
  mutate(
    has_visit_3 = any(visit == 3),  # Check if visit 3 exists for this record_id
    duration_total = case_when(
      has_visit_3 ~ as.numeric(conclusion_date - intervention_start_date), 
      !has_visit_3 ~ as.numeric(evaluation_date - intervention_start_date),
      TRUE ~ NA_real_
    ),
    duration_deviation = duration_total - 90
  ) %>%
  ungroup() %>%
  select(-has_visit_3) %>%
  relocate(
      duration_deviation, .after = allocation_group
  )

compliance_short <- compliance %>% 
    select(
        record_id, visit, allocation_group, completed_intervention, duration_total, duration_deviation, cp_taking_as_directed_yn, cp_schedule, cp_schedule_other, cp_missed_dose_yn, cp_missed_dose_count, cp_discontinued_yn, cp_discontinued_n_days, cp_discontinued_reason_other, cp_ran_out_of_drug_yn, cp_ran_out_reason, cp_perceived_improvement_yn, cp_perceived_improvement, cp_medication_confidence_scale, cp_self_reported_compliance_rate, intervention_start_date, evaluation_date, conclusion_date)

skimr::skim(compliance_short)

```



# Adesão

These variables are related to the compliance to the drug intervention.

| variable | label | field type | options |
|--------------|--------------|--------------|-------------------------------|
| cp_taking_as_directed_yn | Está tomando conforme orientado? | radio | 0, Não ; 1, Sim |
| cp_schedule | Cronograma de medicação | dropdown | 1, conforme orientado ; 2, 6 cp/d, em outros horários ; 3, 3 cápsulas ao dia (1 cápsula com café da manhã, 1 com almoço e 1 com o jantar) ; 4, 3 cápsulas ao dia, em outros horários ; 5, Outros (especifique) |
| cp_schedule_other | Outra forma de tomar (especifique) | text |  |
| cp_reminder | Método de lembrete para medicamento | dropdown | 1, Alarme no celular ; 2, Caixa de remédios com divisórias para cada horário ; 3, Lembrete escrito em um calendário ; 4, Outro (especificar) |
| cp_reminder_other | Outro lembrete (especifique) | text |  |
| cp_missed_dose_yn | Perdeu alguma dose? | radio | 0, Não ; 1, Sim |
| cp_missed_dose_count | Quantas doses perdidas? | dropdown | 1, 1 vez ; 2, 2 vezes ; 3, 3 a 5 vezes ; 4, 5 a 10 vezes ; 5, mais de 10 vezes |
| cp_missed_dose_timing | Momentos de doses perdidas | dropdown | 1, Com o café da manhã ; 2, Com o almoço ; 3, Com o jantar ; 4, Outro (especificar) |
| cp_missed_dose_timing_other | Outros momentos de doses perdidas | text |  |
| cp_discontinued_yn | Parou de tomar o medicamento? | radio | 0, Não ; 1, Sim |
| cp_discontinued_n_days | Dias de interrupção | dropdown | 1, 1 dia ; 2, 2 dias ; 3, 3 a 5 dias ; 4, 5 a 10 dias ; 5, mais de 10 dias |
| cp_discontinued_reason | Motivo da interrupção | dropdown | 1, Efeito colateral ; 2, Esquecimento ; 3, Dificuldade em seguir horários ; 4, Outro (especificar) |
| cp_discontinued_reason_other | Outra razão (especificar) | notes |  |
| cp_ran_out_of_drug_yn | Ficou sem medicamento? | radio | 0, Não ; 1, Sim |
| cp_ran_out_reason | Motivo de falta de medicamento | notes |  |
| cp_daily_routine_change_medication_adherence_yn | Mudança de rotina afeta adesão ao medicamento? | radio | 0, Não ; 1, Sim |
| cp_daily_routine_change_specify | Especificar mudança na rotina | notes |  |
| cp_perceived_improvement_yn | Percebeu melhorias? | radio | 0, Não ; 1, Sim |
| cp_perceived_improvement | Melhorias relatadas | notes |  |
| cp_challenges_taking_yn | Dificuldades com medicação? | radio | 0, Não ; 1, Sim |
| cp_challenges_taking | Desafios na adesão ao medicamento | notes |  |
| cp_medication_confidence_scale | Confiança no cronograma (1-10) | slider | Nada confiante ; Neutro ; Totalmente confiante |
| cp_self_reported_compliance_rate | Adesão ao medicamento | radio | 1, Ruim ; 2, Regular ; 3, Boa ; 4, Excelente |

#### Correcting values

```{r}
compliance_corrected <- compliance_short %>%
  mutate(
    cp_taking_as_directed_yn = case_when(
      record_id == 12 & visit == 3 ~ "Não",
      record_id == 22 & visit == 3 ~ "Não",
      record_id == 27 & visit == 2 ~ "Não",
      record_id == 36 & visit == 2 ~ "Não",
      record_id == 56 & visit == 2 ~ "Não",
      record_id == 67 & visit == 2 ~ "Não",
      TRUE                        ~ cp_taking_as_directed_yn
    ),
    cp_schedule = case_when(
      record_id == 72 & visit == 2 ~ "3 cápsulas uma vez ao dia",
      record_id == 67 & visit == 2 ~ "6 cp/d, em outros horários",
      TRUE                        ~ cp_schedule
    ),
    cp_missed_dose_yn = case_when(
      record_id == 56 & visit == 2 ~ "Não",
      TRUE                        ~ cp_missed_dose_yn
    ),
    cp_discontinued_n_days = case_when(
      record_id == 23 & visit == 3 ~ "5 a 10 dias",
      record_id == 31 & visit == 2 ~ "3 a 5 dias",
      record_id == 38 & visit == 3 ~ "5 a 10 dias",
      record_id == 41 & visit == 2 ~ "5 a 10 dias",
      record_id == 50 & visit == 2 ~ "3 a 5 dias",
      record_id == 54 & visit == 3 ~ "5 a 10 dias",
      record_id == 56 & visit == 2 ~ "mais de 10 dias",
      record_id == 72 & visit == 3 ~ "mais de 10 dias", 
      TRUE                        ~ cp_discontinued_n_days
    ),
    cp_missed_dose_count = if_else(is.na(cp_missed_dose_count), "Não", cp_missed_dose_count),
    cp_discontinued_n_days = if_else(is.na(cp_discontinued_n_days), "Não", cp_discontinued_n_days)
  )
```

#### Simplifying tibble

```{r}
compliance_simple <- compliance_corrected %>%
    select(
        record_id, visit, completed_intervention, intervention_duration, 
        cp_schedule, cp_missed_dose_count, cp_discontinued_n_days,
        cp_ran_out_of_drug_yn,
        cp_medication_confidence_scale, cp_self_reported_compliance_rate)
```

#### Escore de adesão 

`compliance_score_visit`

```{r}
# mapeamentos em vetores nomeados
schedule_scale <- c(
  "conforme orientado"                                       = 1,
  "6 cp/d, em outros horários"                               = 0.75,
  "3 cápsulas ao dia (1 cápsula com café da manhã, 1 com almoço e 1 com o jantar)" = 0.5,
  "3 cápsulas ao dia, em outros horários"                    = 0.50,
  "Outros (especifique)"                                     = 0        # zera o escore
)

missed_scale <- c(
  "Não"                 = 1,
  "1 vez"               = 0.80,
  "2 vezes"             = 0.60,
  "3 a 5 vezes"         = 0.40,
  "5 a 10 vezes"        = 0.20,
  "mais de 10 vezes"    = 0
)

discont_scale <- c(
  "Não"                 = 1,
  "1 dia"               = 0.80,
  "2 dias"              = 0.60,
  "3 a 5 dias"          = 0.40,
  "5 a 10 dias"         = 0.20,
  "mais de 10 dias"     = 0
)

rate_scale <- c(
  "Excelente" = 1,
  "Boa"       = 0.75,
  "Regular"   = 0.50,
  "Ruim"      = 0.25
)

I29_compliance_new <- I29_compliance_new %>% 
  mutate(
    # Cronograma
    pts_schedule = schedule_scale[cp_schedule] %>% unname(),
    
    # Perda de doses
    pts_missed   = missed_scale[cp_missed_dose_count] %>% unname(),
    
    # Interrupção
    pts_discont  = discont_scale[cp_discontinued_n_days] %>% unname(),
    
    # Ficou sem medicamento
    pts_ranout   = case_when(
      cp_ran_out_of_drug_yn == "Não" ~ 1,
      cp_ran_out_of_drug_yn == "Sim" ~ 0,
      TRUE                           ~ NA_real_
    ),
    
    # Confiança (somente visita 2)
    pts_conf     = cp_medication_confidence_scale / 10,
    
    # Autoavaliação
    pts_selfrate = rate_scale[cp_self_reported_compliance_rate] %>% unname()
  ) %>% 
  
    
    # Soma por visita com atribuição de peso
  rowwise() %>% 
  mutate(
    total_pts   = sum(c_across(starts_with("pts_")), na.rm = TRUE),
    domains_ok  = sum(!is.na(c_across(starts_with("pts_")))),
    compliance_score_visit = total_pts / domains_ok
  ) %>% 
  ungroup()

### If cp_schedule == Outros (especifique), the final score for that visit should be zero

I29_compliance_new <- I29_compliance_new %>% 
mutate(
    compliance_score_visit = if_else(
      cp_schedule == "Outros (especifique)",
      0,
      compliance_score_visit
    )
  )

# (opcional) média de adesão por participante
#compliance_by_id <- I29_compliance_new %>% 
#  group_by(record_id) %>% 
#  summarise(compliance_score_mean = mean(compliance_score_visit, na.rm = TRUE))
```

Converte cada variável em pontos padronizados (0 – 1), soma os pontos obtidos na visita e divide pelo número de domínios válidos.\
O resultado é um escore contínuo de 0 (pior adesão) a 1 (melhor adesão).

**Regras de pontuação**

| Domínio | Variável | Regra → Pontos |
|----------------|----------------|-----------------------------------------|
| **Cronograma** | `cp_schedule` | “conforme orientado” → 1<br>“6 cp/d, em outros horários” → 0.75<br>“3 cápsulas / horário orientado” → 0.75<br>“3 cápsulas / outros horários” → 0.50<br>“Outros (especifique)” → 0 |
| **Perda de doses – YN** | `cp_missed_dose_count`<br>(valor “Não”) | “Não” → 1 |
| **Perda de doses – quantas** | `cp_missed_dose_count` | “1 vez” → 0.80<br>“2 vezes” → 0.60<br>“3 a 5 vezes” → 0.40<br>“5 a 10 vezes” → 0.20<br>“mais de 10 vezes” → 0 |
| **Interrupção – YN** | `cp_discontinued_n_days`<br>(valor “Não”) | “Não” → 1 |
| **Interrupção – dias** | `cp_discontinued_n_days` | “1 dia” → 0.80<br>“2 dias” → 0.60<br>“3 a 5 dias” → 0.40<br>“5 a 10 dias” → 0.20<br>“mais de 10 dias” → 0 |
| **Ficou sem medicamento** | `cp_ran_out_of_drug_yn` | Não → 1 · Sim → 0 |
| **Confiança (1-10)** | `cp_medication_confidence_scale` | escala ÷ 10 (8 → 0.8) |
| **Autoavaliada** | `cp_self_reported_compliance_rate` | Excelente → 1 · Boa → 0.75 · Regular → 0.50 · Ruim → 0.25 |

*Se o valor for **NA**, o domínio não entra no denominador (não penaliza).*


#### Incorporate to data

```{r}
data_filtered <- data_filtered %>% 
    left_join(
        I29_compliance_new %>% 
            select(record_id, visit, compliance_score_visit, duration_difference),
        by = c("record_id", "visit")
    ) %>% 
    
    group_by(record_id) %>% # Set baseline compliance to 1
    ungroup() %>%
    
    select(
     record_id, visit, allocation_group, 
     completed_intervention, compliance_score_visit, duration_difference,
     age:light_clothes_yn,
     dplyr::starts_with("labs_")
    ) %>% 
    mutate(
        alcohol_dose = if_else(is.na(alcohol_dose), 0, alcohol_dose),
        kcal = carbs_kcal + protein_kcal + fat_kcal,
    )
```

**Set duration_difference to 0 for visit 1**

```{r}
data_filtered <- data_filtered %>% 
    mutate(
        duration_difference = if_else(visit == 1, 0, duration_difference)
    )
```