---
title: "Ensaio clínico randomizado:"
subtitle: "efeito da droga vegetal de *Eclipta prostrata* (L.) L. (*Asteraceae*) no ângulo de fase em adultos com obesidade grau I"
author: "Gustavo Santos Paiva Laender Moura"
institute: "Faculdade de Medicina de Ribeirão Preto - USP"
date: "2025"
output:
  xaringan::moon_reader: # new kind of output!
    css: 
      - default # default xaringan theme CSS file
      - css/nhsr.css # custom primary CSS file
      - css/nhsr-fonts.css # custom font CSS file
    lib_dir: libs # creates directory for libraries
    seal: false # false: mean you have to choose a custom title slide
    # seal: true creates a title slide with inverse colors using metadata from your YAML
    nature:
      highlightStyle: googlecode # highlighting syntax for code
        # Other highlightStyle options from remark.js are: arta, ascetic, dark, default, far, github, googlecode, idea, ir-black, magula, monokai, rainbow, solarized-dark, solarized-light, sunburst, tomorrow, tomorrow-night-blue, tomorrow-night-bright, tomorrow-night, tomorrow-night-eighties, vs, zenburn.
        # [https://github.com/gnab/remark/wiki/Configuration#highlighting].
      highlightLines: true # true: enables code line highlighting 
      highlightLanguage: ["r"] # languages to highlight
      countIncrementalSlides: true # false: disables counting of incremental slides
      ratio: "16:9" # 4:3 for standard size
    includes:
      after_body: [css/insert-logo.html] # html file that adds NHS logo to slides
---

```{r setup, include = FALSE}
library(xaringan)
library(knitr)
library(tidyverse)
library(NHSRtheme)
# set default options
opts_chunk$set(echo = FALSE,
               fig.width = 7.252,
               fig.height = 4,
               dpi = 300)

# uncomment the following lines if you want to use the NHS-R theme colours by default
scale_fill_continuous <- partial(scale_fill_nhs, discrete = FALSE)
scale_fill_discrete <- partial(scale_fill_nhs, discrete = TRUE)
scale_colour_continuous <- partial(scale_colour_nhs, discrete = FALSE)
scale_colour_discrete <- partial(scale_colour_nhs, discrete = TRUE)
```

class: title-slide, left, bottom

# `r rmarkdown::metadata$title`
----
## **`r rmarkdown::metadata$subtitle`**
### `r rmarkdown::metadata$author`
### `r rmarkdown::metadata$date`

---
class: inverse, middle, center

# Introdução / Justificativa
____

---
layout:true

## Introdução / Justificativa

---

- A obesidade está associada à .my-blue[inflamação crônica de baixo grau]  
  .small[*(LUO & LIN, 2021; KINLEN, CODY & O’SHEA, 2018)*]

--

- A inflamação é proposta como o mecanismo central que liga a obesidade às .my-blue[complicações metabólicas e cardiovasculares] .small[*(KINLEN, CODY & O’SHEA, 2018; LUO & LIN, 2021)*]

--

- A OMS e o Ministério da Saúde incentivam pesquisas clínicas com .my-blue[fitoterápicos] .small[*(WHO, 2005; MINISTÉRIO DA SAÚDE, 2008)*]

--

- A *Eclipta prostrata* apresenta atividade .my-blue[anti-inflamatória] documentada .small[*(BHATTACHARYYA & LAW, 2022; KANG et al., 2022)*]

--

- A segurança do uso em humanos está documentada, sem registros de .my-blue[toxicidade] nas doses tradicionais .small[*(GERMOSÉN-ROBINEAU, 2005; PEREIRA et al., 2020a)*]

--

- O .my-blue[ângulo de fase] é um marcador sensível para detectar inflamação crônica de baixo grau .small[*(BOSY-WESTPHAL et al., 2006; YAMADA et al., 2022)*]
  
---

layout: false
class: inverse, middle, center

# Hipótese
____

---

class: middle, left
    ## Hipótese

----

Em indivíduos com .my-coral[obesidade grau I] submetidos ao tratamento convencional para perda de peso com intervenção nutricional, a administração da **droga vegetal de _Eclipta prostrata_**, na dose de `750 mg por via oral, três vezes ao dia`, durante um período de `3 meses`, resulta em um aumento estatisticamente significativo do ângulo de fase em comparação com o grupo placebo.

---
class: inverse, middle, center

# Objetivos
____

---
    # Objetivos
## Objetivo geral

Avaliar a atividade anti-inflamatória da **droga vegetal de _Eclipta prostrata_** em indivíduos com .my-coral[obesidade grau I] submetidos ao tratamento convencional para perda de peso com intervenção nutricional, por meio do impacto no ângulo de fase derivado da análise de impedância bioelétrica, em comparação ao placebo.

---
layout: true

## Objetivos específicos

---

### Descrever o perfil epidemiológico
1. idade;
1. sexo; 
1. etnia autodeclarada;
1. hábitos de vida: tabagismo, etilismo, atividade física e hábitos alimentares; 
1. comorbidades e medicamentos de uso contínuo.

### Avaliar a segurança da intervenção

1. Parâmetros clínicos
1. Monitorizar sinais de toxicidade assintomática, através de acompanhamento de: AST, ALT, GGT, FALC, bilirrubinas totais e frações, amilase, albumina, ureia, creatinina, CPK, ácido úrico, amilase, sódio, potássio, cálcio e hemograma e eletrocardiograma.

---

### Desfecho primário:
Avaliar o efeito da **droga vegetal de _Eclipta prostrata_** no(a):
1. ângulo de fase derivado da análise de impedância bioelétrica corporal e 
1. proteína C reativa sérica.

### Desfechos exploratórios

Efeito da **droga vegetal de _Eclipta prostrata_** em: 
1. Pressão arterial sistêmica, 
1. Lipídios séricos (colesterol total, LDL-c, HDL-c, triglicerídeos)
1. Perfil glicêmico (glicemia de jejum, hemoglobina glicosilada).

---
class: inverse, middle, center
layout: false

# Materiais e Métodos
____

---

## Aspectos Éticos

- **Aprovação Ética:** Comitê de Ética em Pesquisa da FMRP-USP  
  
- **Boas Práticas para Pesquisa Clínicas**
  ([ICH Guidelines](http://www.ich.org/home.html))
  
- **Registro do Estudo na plataforma REBEC  **
  
- **Acesso ao Patrimônio Genético** da *Eclipta prostrata*  conforme a Lei nº 13.123/2015 (Atestado de Regularidade de Acesso nº A7CDD30)

---

## Determinação da Dose 
Droga Vegetal de *Eclipta Prostrata*

- **Regulação:** Ensaios clínicos devem utilizar a mesma dose e posologia do .my-coral[uso tradicional] <br/>.small[[ANVISA (2014), MS (2008) e WHO (2005)]].

- **Uso Tradicional (Ayurveda):** A dose tradicional para *Eclipta prostrata* é de 2 a 3 g/dia, administrada de forma fracionada .small[(Kambli; Khaires; Kushwaha, 2022)].

- **Ensaios Clínicos Anteriores:**  
  - Rangineni; Sharada; Saxena (2007) utilizaram 3 g/dia;  
  - Hasan et al. (2013) e Sazia et al. (2015a, 2015b) utilizaram 2,4 g/dia.
  
---

  ## Determinação da Dose 
Droga Vegetal de *Eclipta Prostrata*

- **Dose Adotada no Estudo:** 750 mg, 3 vezes ao dia (totalizando 2250 mg/dia), administrada com café da manhã, almoço e jantar.

- **Equivalência à Dose Máxima Recomendada:** 2250 mg/dia corresponde a 13,8% da dose máxima recomendada para ensaios clínicos em humanos, baseada em estudos de toxicidade animal .small[(FDA, 2005)].

---

## Cálculo do Tamanho Amostral

- **Dados Populacionais:**  
  Banco de dados de 214.732 adultos na Alemanha: ângulo de fase estratificados por idade, sexo e IMC.  
  .my-coral[_Indivíduos com ângulo de fase abaixo do percentil 10 apresentaram proteína C reativa significativamente elevada_.]</br> .small[(BOSY-WESTPHAL et al., 2006)].

- **População Brasileira:**  
  Resultados semelhantes em estudo com 2122 indivíduos, dos quais 478 tinham IMC > 30 kg/m² .small[(MATTIELLO; MUNDSTOCK; ZIEGELMANN, 2022)].

- **Relação entre Média e Percentil 10:**  
  A média populacional do AF é 15% maior que o valor do AF correspondente ao percentil 10, com diferença média de 0,84° .small[(0,78° para mulheres e 0,89° para homens)].
  
---

    ## Cálculo do Tamanho Amostral

- **Premissa de Benefício Clínico:**  
  Consideramos clinicamente relevante um incremento de 0,28° (um terço de 0,84°) associado a intervenção.

- **Parâmetros para o Cálculo:**  
  - Grupo _Eclipta_: incremento médio de 0,28°;  
  - Grupo placebo: incremento médio de 0,14° .small[(50% do incremento do grupo DVEP, devido ao efeito placebo e Hawthorne)];  
  - Desvio padrão médio: 0,21°.

- **Tamanho Amostral:**  
  Com nível de significância de 0,05 (bicaudal) e poder de 80%, obteve-se um tamanho amostral de 37 participantes por grupo .small[(SINGER, 2001)].

---

## Gestão de Dados

**Plano de Gestão de Dados:** DMPTool usando o template Digital Curation Centre.  
  [Plano completo](https://doi.org/10.48321/D1N34D) .small[(APÊNDICE A)].

**Plataforma de Coleta:** Instância FMRP do REDCap.

**Estrutura dos Projetos REDCap:**  
- **Projeto Principal (PID 1958):** 34 instrumentos de coleta e 821 campos .small[(APÊNDICE C)]

**Projetos Adicionais:**
- PID 2184: Para o público verificar elegibilidade .small[(APÊNDICE D)];
- PID 2246: Para avaliação completa de elegibilidade pela equipe de pesquisa .small[(APÊNDICE E)];
- PID 2205: Suporte operacional com códigos do NCIT para indexação de comorbidades e medicamentos .small[(APÊNDICE F)].

**Confiabilidade na coleta de dados:**  
  Lógicas condicionais, campos calculados, campos redundantes e alertas para validação de resultados, assegurando a integridade dos dados.

---

## Protocolo Experimental

- **Tipo de Estudo:** Ensaio clínico de intervenção, fase II, randomizado 1:1, triplo cego, controlado por placebo, com grupos paralelos.
- **Intervenções:**  
  - **Grupo _Eclipta prostrata_:** Recebe intervenção nutricional + droga vegetal de *Eclipta prostrata* (2250 mg/dia por 3 meses).  
  - **Grupo Placebo:** Recebe intervenção nutricional + cápsulas de placebo (mesma dose e posologia).   
- **Cegamento:** As cápsulas e frascos são indistinguíveis.
- **Avaliações clínicas**: na inclusão, aos 45 dias, e aos 90 dias.

---

## Critérios de Inclusão e Não-Inclusão

- **Inclusão:**  
  - Adultos (18 a 59 anos) de ambos os gêneros com obesidade grau I, acompanhados pela ESF de Jardinópolis - SP.  
  
- **Não-Inclusão:**  
  - Comorbidades associadas a inflamação crônica de baixo grau;
  - Histórico de uso crônico de anti-inflamatórios ou imunossupressores; 
  - Distúrbios disabsortivos e alterações anatômicas do trato gastrointestinal;
  - Condições que interfiram na análise de impedância bioelétrica;
  - Diarreia crônica;
  - Restrição de liberdade/incapazes de consentir adequadamente.

---
class: middle, left
    ## Critérios de Exclusão

- Retirada do consentimento.
- Eventos adversos, relacionados ou não à pesquisa, conforme deliberação do comitê de monitoramento.
- Mulheres que se tornem gestantes ou desejem engravidar durante o período do estudo.
- Outros eventos imprevistos, segundo o critério do comitê de monitoramento externo.

---

## Seleção e Recrutamento

- **Parceria Institucional:** Colaboração com a Secretaria de Saúde de Jardinópolis-SP e divulgação via ESF.
- **Procedimento:**  
  - A equipe de pesquisa contatou potenciais participantes, fornecendo informações detalhadas em linguagem acessível.  
  - A elegibilidade foi verificada conforme os critérios definidos.
- **Consentimento:**  
  - Obtido de forma livre e esclarecida, conforme a Resolução CNS 466/2012.  
  - TCLE preenchido em duas vias (uma para o participante e outra arquivada) e uma cópia digitalizada foi salva no REDCap.

---

## Randomização

- **Geração da Sequência:**  
  - [Sealed Envelope](https://www.sealedenvelope.com/simple-randomiser/v1/lists): Criada em 03/07/2023 pelo Prof. Dr. Fábio Carmona.
  - Parâmetros: seed 177782464738902, blocos aleatórios de tamanho 4 ou 6, lista com 148 itens (alocação 1:1).
  
- **Procedimento:**  
  - A sequência foi encaminhada exclusivamente à farmácia para a produção e rotulação dos frascos.  
  - Os frascos (droga vegetal ou placebo) são idênticos, diferenciados apenas pelo rótulo que contém o número de alocação.
  - Participantes são designados por ordem de inclusão (ex.: o primeiro participante recebe o frasco com o número 1).

---
class: middle, left
## Procedimentos
.small[
```{r tabela-procedimentos, echo=FALSE, message=FALSE, warning=FALSE}
library(knitr)
tabela <- data.frame(
  Procedimentos = c("Avaliação clínica",
                    "Coleta de dados demográficos",
                    "Parâmetros de segurança: clínicos, eletrocardiográficos, laboratoriais, pressão arterial",
                    "Avaliação e quantificação da ingestão de etanol e uso de tabaco",
                    "Avaliação da prática de atividade física",
                    "Dispensação dos frascos contendo as cápsulas designadas",
                    "Avaliação da adesão à intervenção",
                    "Avaliação nutricional",
                    "Avaliação do recordatório alimentar e intervenção nutricional",
                    "Aferição de peso, altura e circunferência abdominal",
                    "Aferição da força de preensão palmar e BIA",
                    "Aplicação dos escores WHOQOL-BREF, DASS-21, ECAP"),
  T1 = c("✕", "✕", "✕", "✕", "✕", "✕", "", "✕", "✕", "✕", "✕", "✕"),
  T2 = c("✕", "", "✕", "", "✕", "✕", "✕", "✕", "", "✕", "", ""),
  T3 = c("✕", "", "✕", "✕", "✕", "", "✕", "✕", "✕", "✕", "✕", "✕")
)
kable(tabela, format = "markdown", align = "lccc")
```
Legenda: T1 – primeira avaliação clínica (dia 0); T2 – segunda avaliação clínica (dia 45); T3 – terceira avaliação clínica (dia 90)
]

---

## Medidas de Segurança

A *Eclipta prostrata* é considerada segura em humanos <br/>
.small[Farmacopeia Caribenha (GERMOSÉN ROBINEAU et al., 2014), instrução normativa nº 5 (ANVISA, 2010) e RDC nº 26 (ANVISA, 2014)].

- **Medidas adotadas no estudo:**  
  - Diretrizes da OMS .small[(WHO, 2005)] e do Ministério da Saúde .small[(MS, 2008)] para **ensaios clínicos com fitoterápicos**.
  
- **Avaliações presenciais:**  
  - Em cada visita, foram coletados exames laboratoriais para pesquisa de toxicidade assintomática hepática, renal, musculoesquelética, hematológica e endócrino-metabólica.
  - Monitorização de toxicidade cardiovascular com avaliação clínica e ECG.
  
- **Monitoramento Contínuo:**  
  - Questionário semanal automático via REDCap avalia sintomas, adesão e esclarece dúvidas.  
  - Notificações (via e-mail) enviadas ao pesquisador principal caso ocorram sintomas.

---
exclude: true
class: top, left
    ### Parâmetros de Segurança Recomendados

| Sistema                       | Parâmetros de Segurança                                                                           |
|-------------------------------|---------------------------------------------------------------------------------------------------|
| **Neurológico**               | Ausência de sintomas neurológicos                                                                  |
| **Pele**                      | Ausência de reações alérgicas (evidências clínicas)                                                |
| **Musculoesquelético**        | Ausência de artrites/mialgias; valores normais de CPK                                               |
| **Gastrointestinal**          | Evidência clínica de tolerância                                                                    |
| **Fígado**                    | Valores normais de AST, ALT, FALC e bilirrubina total                                               |
| **Rim**                       | Valores normais de ureia ou creatinina                                                              |
| **Endócrino e Metabólico**    | Valores normais de albumina/proteína total, ácido úrico, glicose, colesterol, amilase/lipase, sódio/potássio e cálcio |
| **Cardiovascular**            | ECG e pressão sanguínea normais                                                                    |
| **Hematopoiético**            | Valores normais no hemograma total                                                                 |

_Fonte: MINISTÉRIO DA SAÚDE, 2008_

---
    ## Medidas de Segurança
### Comitê de Monitoramento Externo

- **Composição:**  
  - Formado por três pesquisadores com titulação mínima de Doutor.

- **Funções e Ações:**  
  - Recebemam relatórios periódicos sobre recrutamento, seguimento e parâmetros de segurança.
  - Autonomia de decidir pela exclusão de participantes ou interrupção do estudo

---

## Manejo dos Dados e Análise Estatística

- **Definição dos Desfechos:**  
  - Primário: Ângulo de fase pós-intervenção.
  - Secundário principal: Concentração sérica de PCR.
  - Outros desfechos exploratórios: pressão arterial média, parâmetros de segurança, perfil lipídico/glicêmico.

- **Variáveis Independentes:** Intervenção (fitoterápico ou placebo); IMC pré-intervenção; sexo; idade; concentrações séricas pré-intervenção (glicose, insulina, lipídios, PCR); hábitos de vida (qualidade da dieta, atividade física, tabagismo).

- **Métodos Estatísticos:** Descrição dos dados (médias, desvios, medianas, IC, proporções), testes de normalidade (Shapiro-Wilk) e comparações (t de Student, Mann-Whitney, qui-quadrado/Fisher).  

- **Controle de Confundidores:** Modelos de regressão multivariável.

---

### Preparação e Organização dos Dados

- **Fonte dos Dados:** Banco de dados longitudinal.
- **Processamento:** .small[[(APÊNDICE H – Código R)](https://gsplmoura.github.io/DVEP/1_DVEP.html)]
  - Importação e limpeza dos dados em R utilizando pacotes da família [**tidyverse**](https://cran.r-project.org/web/packages/tidyverse/index.html).
  - Recodificação e padronização das variáveis.
- **Análise exploratória** .small[[(APÊNDICE I – Código R)](https://gsplmoura.github.io/DVEP/2_DVEP_Results.html)]

---

### Modelagem Estatística

- **Objetivo:** Para as variáveis dependentes, avaliar mudanças ao longo do tempo e controlar confundidores.
- **Modelos Utilizados:**  
  - Regressão linear e modelos mistos generalizados (GLMM).
  - Inclusão de termos fixos para intervenção, tempo e interações.
  - Inclusão de termos aleatórios para capturar variabilidade interindividual.
- **Covariáveis Adicionais:** Idade, sexo e hábitos de vida.
- **Ferramentas:** Pacote [**lme4**](https://cran.r-project.org/web/packages/lme4/index.html) com seleção baseada no critério de informação de Akaike (AIC).
- **Análise de Sensibilidade**: avaliar a robustez dos resultados.
    - **Métodos:** avaliação de outliers, manejo de dados faltantes, avaliação de possíveis vieses relacionados à adesão ao tratamento e ao impacto de valores extremos.
- **Apresentação dos resultados**: estimativas com intervalos de confiança de 95%, valores de p ajustados para múltiplas comparações via método de Bonferroni.
- **Visualização:** tendências longitudinais e diferenças entre grupos ilustradas com gráficos [(**ggplot2**)](https://cran.r-project.org/web/packages/ggplot2/index.html)

---
class: inverse, middle, center

# Resultados e Discussão  
____
--

## Características Basais dos Participantes

---

### Características Demográficas

- O estudo incluiu .my-coral[**75 participantes**], sendo .my-coral[**86,6%] do sexo feminino**.
- A **idade média** foi de .my-coral[**40,6 anos] (IC 95%: 38,3–43,0)**.
- Distribuição dos participantes entre os grupos:
  - **Grupo Placebo**: 37 (49,3%)
  - **Grupo _Eclipta_**: 38 (50,7%)
- O recrutamento ocorreu entre **agosto de 2023 e julho de 2024**.
- A intervenção teve duração média de .my-coral[**94,4 dias] (IC 95%: 88,8–99,9)**.

---

#### Comparação entre Grupos

- **Não houve diferenças significativas** entre os grupos para:
  - Idade
  - Sexo
  - Etnia
  - Estado civil
  - Situação de emprego
  - Histórico de hipertensão arterial e resistência insulínica
  - Uso de medicamentos de uso contínuo com potencial influência no peso
  
- **Exceção**: O **nível de renda** foi significativamente diferente (_p_ = 0,01).
- A distribuição de **renda mensal** foi:
  - **Grupo Placebo**: maior proporção na faixa de **R$3.001,00 - R$5.000,00**.
  - **Grupo _Eclipta_**: maior proporção na faixa de **R$1.001,00 - R$3.000,00**.
  
---

#### Tabela: Características Basais dos Participantes

.left[
```{r echo=FALSE, message=FALSE, warning=FALSE}
library(knitr)
tabela_baseline <- data.frame(
  Característica = c("Idade em anos [média (IC95%)]",
                    "Sexo feminino (%)",
                    "Etnia branca (%)",
                    "Estado civil: Casado (%)",
                    "Emprego em tempo integral (%)",
                    "Número de coabitantes [média (IC95%)]",
                    "Tempo de estudo em anos [média (IC95%)]",
                    "Renda mensal < R$3.000 (%)",
                    "Hipertensão (%)",
                    "Resistência Insulínica ou DM2 (%)"),
  "Grupo Placebo" = c("39,9 (37,1–42,8)", "81,1", "73,0", "59,5", "73,0",
                      "3,6 (3,2–3,9)", "11,6 (10,8–12,4)", "48,6", "16,2", "24,3"),
  "Grupo Eclipta" = c("41,3 (37,7–45)", "92,1", "81,6", "71,1", "65,8",
                      "3,4 (3,0–3,8)", "10,5 (9,5–11,5)", "65,8", "31,6", "23,7"),
  "Valor p" = c("0,5641", "0,1908", "0,4864", "0,1227", "0,4160",
                "0,4623", "0,1085", "**0,0101**", "0,1981", "1,000")
)

kable(tabela_baseline, format = "markdown", align = "lccc",
      col.names = c("Característica", "Grupo Placebo", "Grupo *Eclipta*", "Valor p"))
```
] .small[Legenda: DM2: Diabetes Mellitus tipo 2.]


---

exclude: true

```{r}
library(ggplot2)
library(dplyr)

dados_grafico <- data.frame(
  Grupo = rep(c("Placebo", "Eclipta"), each = 2),
  Variável = rep(c("Dislipidemia", "Renda < R$3.000"), 2),
  Percentual = c(16.2, 48.6, 31.6, 65.8)
)

ggplot(dados_grafico, aes(x = Variável, y = Percentual, fill = Grupo)) +
  geom_bar(stat = "identity", position = position_dodge()) +
  labs(title = "Comparação entre Grupos - Características Selecionadas",
       x = "Característica",
       y = "Percentual (%)") +
  theme_minimal()

```

---

Discussão dos Resultados

A aleatorização foi bem-sucedida, pois não houve diferenças significativas entre os grupos para a maioria das características basais.
A diferença na renda mensal deve ser interpretada com cautela:
Perguntas baseadas em faixas podem não refletir com precisão a situação socioeconômica.
Alternativamente, questões como "Sua renda é suficiente para atender suas necessidades?" poderiam ser mais relevantes.
A comparação entre grupos confirma que as diferenças nos desfechos observados no estudo podem ser atribuídas à intervenção, sem viés de fatores basais.